# 权益法下对外投资的数值是怎么计算出来的？

提问人：wufaxian 时间：2019-09-08 16:52:49
为了列示权性投资的会计处理方法，我们假设 20X5 年 1 月 1 日 A公司以 200,000 元投资于B 企业，占其初始资本的 40%份额，并享有其利润或损失的 40% 份额，20X5 年度 A 个公司列报如下，不包括对 B 公司的投资：
假设B 企业当年实现收入 80,000元和发生费用 50,000 元; 没有对股东的分配，也没有股东撤资。后文的表列示了 B 企业及 A公司的财务报表。
QQ 截图20190908164819.jpg (173.96 KB, 下载次数: 0)
2019-9-8 16:49 上传
请问上图中的 30000 是从哪里来的？

回答人：chenyiwei
该 30000 是报告期内在 B 公司的净利润、其他综合收益或其他权益变动中按比例（40%）应享有的份额。